ACORDAO-COMPLETO-2351788

ACÓRDÃO DE RELAÇÃO

ACÓRDÃO DE RELAÇÃO 3511/2019 ATA 13/2019 - PRIMEIRA CÂMARA

Acórdão 3511/2019-TCU-Primeira Câmara
Considerando que não se observou, no exercício de atividades de advocacia por servidora comissionada da SRTE/GO, descumprimento à Lei 8.906/1994, e que não consta dos autos indicativo de prejuízo à sua jornada de trabalho, entendimento corroborado pelo MP/TCU;
Considerando que a suspeita de nepotismo indireto pela nomeação de servidora ocupante de cargo em comissão na SRTE/GO foi baseada em mera presunção de parentesco por afinidade e que o ato de nomeação questionado se deu no exercício de 2017, sendo, portanto, assunto alheio às presentes contas;
Considerando que, de acordo com a documentação encaminhada em resposta à oitiva realizada pela unidade instrutiva, não se verificou elementos que permitam concluir pela ocorrência de sobreposição de funções de chefia do setor de apoio administrativo;
Considerando que a impropriedade referente ao descumprimento das metas das ações estratégicas definidas no plano de ação do Ministério do Trabalho não deve constar como ressalva às contas do Sr. Arquivaldo Bites Leão Leite, considerando que foram estabelecidas mediante a Portaria MTb 1141, publicada em 23/9/2016, ocasião em que o referido responsável já não mais ocupava o cargo de titular da unidade jurisdicionada;
Considerando que a unidade instrutiva não apresentou impropriedades e/ou irregularidades com gravidade suficiente para macular as contas dos responsáveis no exercício de 2016.
Os ministros do Tribunal de Contas da União, reunidos em sessão da 1ª Câmara, com fundamento nos arts. 1º, I; 16, II; 18 e 23, II, da Lei 8.443/1992, nos arts. 1º, I, 208 e 214, II, do RI/TCU, na forma do art. 143, I, “a”, do RI/TCU, e de acordo com os pareceres convergentes emitidos nos autos, ACORDAM, por unanimidade, em julgar as contas a seguir relacionadas regulares com ressalva, em razão das impropriedades verificadas e dar quitação aos responsáveis, e, com fundamento nos arts. 1º, I; 16, I; 17 e 23, I, da Lei 8.443/1992 e nos arts. 1º, I, 207 e 214, I, do RI/TCU, regulares as demais, com quitação plena.
- Arquivaldo Bites Leão Leite (CPF XXX.670.801-XX) :
 (i) número expressivo de servidores administrativos cumprindo a jornada de seis horas de trabalho sem a comprovação de que exercem atendimento direto ao público;
- Degmar Jacinto Pereira (CPF XXX.439.521-XX) :
 (i) descumprimento das metas das ações estratégicas definidas no plano de ação do Ministério do Trabalho;
 (ii) número expressivo de servidores administrativos cumprindo a jornada de seis horas de trabalho sem a comprovação de que exercem atendimento direto ao público.
1. Processo TC-Processo 029.678/2017-0 (PRESTAÇÃO DE CONTAS - Exercício: 2016) 
	1.1. Responsáveis: Arquivaldo Bites Leao Leite (XXX.670.801-XX) ; Degmar Jacinto Pereira (XXX.439.521-XX) ; Sebastiana de Oliveira Batista (XXX.809.791-XX) 
	1.2. Órgão: Superintendência Regional do Trabalho e Emprego no Estado de Goiás
	1.3. Relator: Ministro-Substituto Weder de Oliveira
	1.4. Representante do Ministério Público: Procurador Júlio Marcelo de Oliveira
	1.5. Unidade Técnica: Secretaria de Controle Externo do Trabalho e Entidades Paraestatais (SecexTrabalho) .
	1.6. Representação legal: Vera Lucia Rodrigues Batista Franco de Freitas e outros, representando a Superintendência Regional do Trabalho e Emprego no Estado de Goiás. 
	1.7. Determinações/Recomendações/Orientações:
	1.7.1. dar ciência à Superintendência Regional do Trabalho e Emprego no Estado de Goiás (SRTE/GO) sobre as seguintes impropriedades, para que sejam adotadas medidas internas com vistas à prevenção de ocorrência de outras semelhantes:
	1.7.1.1. lançamento manual de registro de presença, em descumprimento ao disposto no art. 1º do Decreto 1.867, de 17/4/1996;
	1.7.1.2. número expressivo de servidores administrativos (equivalente ao 34% do total) , cumprindo a jornada de seis horas diárias de trabalho, sem a comprovação de que exercem atendimento direto ao público, conforme exigido na Portaria 1536/2011, do Ministério do Trabalho;
	1.7.1.3. descumprimento das metas das ações estratégicas definidas no plano de ação aprovado mediante a Portaria MTb 1141, de 23/9/2016, tendo atingido resultado considerado “preocupante” (79 a 50%) em duas ações e “crítico” (menor que 50%) em cinco ações, conforme item 2.4 do relatório de gestão e quadro de resposta à solicitação do órgão de controle interno transcrito no subitem 3.2.1.1 do relatório de auditoria anual de contas 201700729 da Controladoria Regional da União no Estado de Goiás;
	1.7.2. enviar cópia desta deliberação à Superintendência Regional do Trabalho e Emprego no Estado de Goiás (SRTE/GO) e à Secretaria Executiva do Ministério da Economia.

Primeira Câmara

Arquivaldo Bites Leao Leite (XXX.670.801-XX); Degmar Jacinto Pereira (XXX.439.521-XX); Sebastiana de Oliveira Batista (XXX.809.791-XX)

WEDER DE OLIVEIRA

Procurador Júlio Marcelo de Oliveira

PRESTAÇÃO DE CONTAS (PC)

Secretaria de Controle Externo do Trabalho e Entidades Paraestatais (SecexTrabalho).